【裁判字號】    89,易,3071
【裁判日期】    891009
【裁判案由】    動產擔交法
【裁判全文】
臺灣板橋地方法院刑事判決                        八十九年度易字第三七一號
    公  訴  人  臺灣板橋地方法院檢察署檢察官
    被      告  甲○○
右列被告因動產擔交法案件，經檢察官提起公訴（八十九年度偵字第一二七二六號）
，本院判決如左：
    主  文
甲○○動產擔保交易之債務人，意圖不法之利益，將標的物出賣，致生損害於債權人
，處拘役伍拾捌日，如易科罰金，以佰元折算壹日。
    事  實
一、甲○○於民國八十七年十一月五日，在台北縣土城市○○路○段附近汽車經銷商
    購買車牌號碼Ｔ二─八二０三號小客車一輛，並向匯通商業銀行股份有限公司（
    下稱匯通公司，原台灣第一信託投資股份有限公司）貸款借得新台幣（下同）三
    十九萬元用以支付價款，甲○○嗣於同年十一月十三日，以上開車輛向匯通公司
    設定新台幣（下同）四十九萬三千五百九十六元之第一順位抵押權，雙方並簽訂
    車輛動產抵押契約書，約定自八十七年十一月十三日起，分三十六期按月償還本
    息一萬三千七百十一元，且向公路局台北區監理所辦理動產抵押登記。詎甲○○
    係動產擔保交易之債務人，竟意圖不法之利益，於八十八年八月間，在台北市某
    處，將上開車輛出賣予蔣明光，並自同年十二月間起即拒繳其餘分期款，致生損
    害於債權人匯通公司。
二、案經匯通公司訴請臺灣板橋地方法院檢察署檢察官偵查起訴。
    理  由
一、訊據被告甲○○固承認有與匯通公司簽訂車輛動產抵押契約書，並自八十八年十
    二月間起未繳納分期款之事實，惟矢口否認有何違反動產擔保交易法之犯行，辯
    稱伊沒有處分車子，只是先將車子借給他人使用云云。然查：右揭事實，業據被
    告於偵查中坦承不諱，其供承「大約在八十八年八月左右，在台北市用電話交談
    ，賣給蔣明光，由他來繼續繳貸款，繳清後再簽讓渡書給他」（見偵查卷第十六
    反面），核與告訴人匯通公司代理人趙肯將指述之情節相符，並有本票、車輛動
    產抵押登記書、車輛動產抵押契約書、存證信函各一紙在卷可稽，被告上開所辯
    ，顯係事後圖卸之詞，不足採信。本件事證明確，被告犯行堪以認定。
二、核被告所為，係犯動產擔保交易法第三十八條之動產擔保交易之債務人，意圖不
    法之利益，將標的物出賣，致生損害於債權人罪。又公訴人認被告係向匯通公司
    購買上開車輛，容有誤會，應予更正。爰審酌被告犯罪之動機、目的、手段、智
    識程度、所生危害及犯罪後之態度等一切情狀，量處如主文所示之刑，並諭知易
    科罰之折算標準。
據上論斷，應依刑事訴訟法第二百九十九條第一項前段，動產擔保交易法第三十八條
，刑法第十一條前段、第四十一條，罰金罰鍰提高標準條例第一條前段、第二條，判
決如主文。
本案經檢察官林建中到庭執行職務。
中      華      民      國八十九      年      十      月    九    日
                                  臺灣板橋地方法院刑事第三庭
                                          法  官  李  幼  妃
右正本證明與原本無異。
如不服本判決，應於判決送達後十日內，向本院提出上訴狀。
                                          書記官  強  梅  芳
中      華      民      國      八十九      年      十      月  十二    日
附錄本案論罪科刑法條全文
動產擔保交易法第三十八條
動產擔保交易之債務人，意圖不法之利益，將標的物遷移、出賣、出質、移轉、抵押
或為其他處分，致生損害於債權人者，處三年以下有期徒刑、拘役或科或併科六千元
以下之罰金。


司法院資訊處製作；財團法人民間司法改革基金會備份。
